臺灣士林地方法院刑事判決　　　　　　　 93年度易字第982號
聲　請　人　臺灣士林地方法院檢察署檢察官
被　　　告　丁○○
選任辯護人　柏有為律師
上列被告因傷害案件，經檢察官聲請簡易判決處刑（93年度偵字
第7393號），本院士林簡易庭認為本件不宜以簡易判決處刑（93
年度士簡字第1209號），改用通常程序審理，本院判決如下：
    主  文
丁○○傷害人之身體，處罰金壹仟伍佰元，如易服勞役以參佰元
折算壹日。
    事  實
一丁○○與BOHN BRIAN DAVID（美國籍，中文姓名為丙○，以下
  仍稱丙○）為夫妻。丁○○於民國92年12月2 日凌晨2 時30分
  許，返回其位在臺北市○○區○○路196 號住處，見甲○○深
  夜仍著睡衣在其住處，因而發生口角，丁○○竟基於傷害之故
  意，在上開住處之主臥室內，以右手掌摑甲○○之左臉頰1 下
  ，致甲○○受有左側臉頰3 ×4 公分腫脹之挫傷傷害。
二案經甲○○訴請台灣士林地方法院檢察署檢察官偵查後聲請簡
  易判決處刑。
    理  由
一訊據被告固不否認有於上揭時、地，掌摑告訴人甲○○之事實
  ，惟矢口否認有致告訴人甲○○成傷，辯稱：因告訴人甲○○
  擔心被告追究與被告先生通姦，方傷害自己以取得醫院證明，
  故意陷被告於罪云云。
二然查：
  (一)被告有於前述時、地，掌摑告訴人甲○○左臉臉頰之行為，
    為被告所是認，並據告訴人甲○○、證人丙○於偵查及本院
    審理中分別結證明確（見偵卷第27頁、第28頁、本院卷第58
    頁）。告訴人甲○○因而受有左側臉頰3 ×4 公分腫脹傷害
    之情，亦據告訴人甲○○及證人丙○於本院審理中證述在卷
    ，告訴人甲○○指稱：被告打過來時，感覺臉都麻了，也有
    耳鳴，隔天臉腫起來，因為感到很生氣，且有朋友是律師，
    叫伊去驗傷，就去醫生那裡驗傷。之所以去陳威璋耳鼻喉科
    診所，是因為曾去那裡看診過，所以就直接至該處就診，去
    看醫生時，耳鳴的感覺已經消失，當時醫生也說看不大出來
    ，表示情況還好，不會很明顯，不過醫師見到也有指著伊，
    或說是在左臉頰等語，並且以超音波機器拍攝臉部。伊去陳
    威璋耳鼻喉科之目的，就是為了去取得診斷證明書，而不是
    為了去療傷。之前在家裡時並沒有冰敷，臉部的紅腫後來有
    變成一點點瘀青等語（見本院卷第67頁至第73頁）；證人丙○則證稱：告訴人甲○○離開時，並未看到告訴人甲○○臉
    頰腫起來，是當天早上約5 、6 點，要去上班前，有到告訴
    人家裡去看告訴人，看到告訴人甲○○臉腫起來等語（見本
    院卷第59頁至第60頁）。而告訴人甲○○於92年12月3 日晚
    間9 時46分許，至陳威璋耳鼻喉科診所就診時，左側臉頰確
    實有3 ×4 公分腫脹之挫傷，亦有陳威璋耳鼻喉科診斷證明
    書、陳威璋耳鼻喉科93年12月28日函暨所附診療紀錄單及94
    年3 月27日函暨所附告訴人所受傷勢照片原本2 張在卷可憑
    （見偵卷第21頁至第22頁、本院卷第15頁至第16頁、第35頁
    至第36頁）。
  (二)被告對告訴人甲○○在92年12月3 日至前揭耳鼻喉科就診時
    ，確實有如上所述之傷勢，亦不爭執。雖被告以告訴人甲○○所受傷勢，係告訴人甲○○本人所自為等語資為辯解，證
    人即至現場處理之員警乙○○於本院審理時亦至庭證稱：當
    時看到告訴人甲○○時臉頰很正常，沒有紅腫，如果看到告
    訴人甲○○有異狀的話，就會詢問告訴人甲○○是否有何主
    張，且告訴人甲○○也沒有告訴伊遭被告打一巴掌等語（見
    本院卷第52頁至第55頁）。惟查：人體皮膚因遭受外力撞擊
    破裂而形成之紅腫，乃至瘀青之現象，係因表皮下之微血管
    破裂，而滲出血液或組織液，進程並非急遽，證人乙○○也
    證稱：因伊月初才剛發生車禍，根據伊的經驗，紅腫並不會
    馬上產生，通常會慢一點，大約第2 、3 天才腫到最極限等
    語，（見本院卷第53頁）。證人丙○則證稱：打球遭撞到時
    ，如果沒有冰敷，大約1 、2 個小時之後才會腫起來等語（
    見本院卷第61頁），是以告訴人甲○○於92年12月2 日凌晨
    2 時許，遭被告掌摑之後，於92年12月3 日晚間9 時許，至
    陳威璋耳鼻喉科驗傷時，仍驗得如上所述之傷害，與經驗法
    則並無違背。且臉部腫脹之外部傷害，單憑肉眼觀察即可得
    知，無庸透過特殊儀器或需憑專科知識始可判斷，況告訴人
    甲○○尚自承係為取得驗傷診斷書始前往陳威璋耳鼻喉科就
    診，並非為了治療之目的，已如前述，是以不能僅因出具驗
    傷診斷書者為耳鼻喉科之醫師，而非皮膚科之醫師，遽論上
    開陳威璋醫師之診斷結果為不可信。況被告也未能提出任何
    具體事證，以供本院調查告訴人甲○○之傷勢確有造假之虞
    。故告訴人甲○○雖不諱言於92年12月2 日晚間尚有與證人
    丙○一起用餐之情（見本院卷第70頁），也不得憑此揣度告
    訴人甲○○所受傷勢，為告訴人甲○○所自為。據上諸端，
    被告既坦承確有掌摑告訴人甲○○左臉頰之行為，而告訴人
    甲○○所為受有左臉頰3 ×4 公分腫脹傷害之指訴，亦與經
    驗法則無違，本件被告所為辯解，並不可採，被告之傷害犯
    行，應可認定。本件事證明確，應予依法論科。
三核被告所為，係犯刑法第277 條第1 項之傷害罪。爰審酌被告
  係因見告訴人甲○○於夜深時分，仍著睡衣在其住處，並且將
  衣物置放在被告住處之主臥室內，此由證人乙○○證稱：告訴
  人甲○○於離開前，有在臥室內收拾衣物等語即明，被告係受
  此刺激方為本次犯行，且被告並無論罪科刑紀錄，有台灣高等
  法院被告全國前案紀錄表在卷可按，足認被告素行堪稱良好，
  告訴人甲○○之傷勢輕微，且被告因另對告訴人甲○○提出妨
  害家庭之告訴，致未能與告訴人甲○○達成和解等一切情狀，
  量處如主文所示之刑，並諭知易服勞役之折算標準。
據上論斷，應依刑事訴訟法第299 條第1 項前段，刑法第277 條
第1 項、第42條第2 項，罰金罰鍰提高標準條例第1 條前段、第
2條 ，判決如主文。
本案經檢察官謝榮林到庭執行職務。
中　　華　　民　　國　　94　　年　　6 　　月　　6 　　日
                  刑事第四庭審判長法  官    林秀鳳
                                  法  官    高雅敏
                                  法  官    許碧惠
以上正本證明與原本無異。
如不服本判決，應於判決送達後10日內，向本院提出上訴狀。
                                  書記官    徐仁豐
中　　華　　民　　國　　94　　年　　6 　　月　　7 　　日
附錄
刑法第277條第1項
傷害人之身體或健康者，處三年以下有期徒刑、拘役或一千元以
下罰金。
